最高法院刑事判決　　　　　　　　　 111年度台上字第2133號
上　訴　人　李冠雄
 
 
上列上訴人因違反毒品危害防制條例案件，不服臺灣高等法院中
華民國110年12月22日第二審判決（110年度上訴字第3067號，起
訴案號：臺灣桃園地方檢察署109 年度偵緝字第1660號），提起
上訴，本院判決如下：
    主  文
上訴駁回。
    理  由
一、按刑事訴訟法第377 條規定，上訴於第三審法院，非以判決
    違背法令為理由，不得為之。是提起第三審上訴，應以原判
    決違背法令為理由，係屬法定要件。如果上訴理由書狀並未
    依據卷內訴訟資料，具體指摘原判決不適用何種法則或如何
    適用不當，或所指摘原判決違法情事，顯與法律規定得為第
    三審上訴理由之違法情形不相適合時，均應認其上訴為違背
    法律上之程式，予以駁回。
二、本件原判決綜合全案證據資料，本於事實審法院之推理作用
    ，認定上訴人李冠雄有其犯罪事實欄所載與巫思緯（業經臺
    灣桃園地方法院106 年度重訴字第49號判決判刑確定）共同
    運輸第二級毒品大麻（同一行為想像競合犯共同私運管制物
    品進口）之犯行，因而撤銷第一審關於諭知扣案如其附表所
    示含大麻成分之煙草沒收銷燬部分之判決，另維持第一審關
    於依想像競合犯之規定，從一重處斷而論上訴人以民國 109
    年7 月15日修正生效前毒品危害防制條例第4條第2項之共同
    運輸第二級毒品罪（累犯，經裁量後不加重其刑）罪刑暨沒
    收追徵諭知部分，於依同上條例第17條第2 項之規定減輕其
    刑後，處有期徒刑3年8月部分之判決，而駁回上訴人在第二
    審關於此部分之上訴，已詳述其所憑證據及認定之理由，核
    其所為之論斷，俱有卷存證據資料可資覆按，從形式上觀察
    ，原判決尚無足以影響其判決結果之違背法令情形存在。
三、上訴人上訴意旨略稱：其涉犯本案遭檢察官偵辦，但因在美
    國工作無暇回國應訊而遭檢察官發布通緝，數年後其得知在
    臺灣生活之母親罹患癌症，心急如焚，為陪伴並照料母親，
    遂主動返國歸案，於入境後即遭逮捕，經檢察官訊問後聲請
    法院裁定予以羈押並禁見，然其絕無本件被訴之與巫思緯共
    同運輸大麻入境臺灣犯行，係因於偵查中聽信檢察官之說詞
    ，誤以為承認犯罪日後會被輕判，方於偵查中、第一審及原
    審佯予認罪，孰料卻遭法院判處有期徒刑3年8月之重刑，原
    判決未予詳查釐清，率依上訴人不實之自白論處上訴人罪刑
    ，實有違誤云云。
四、惟查：證據之取捨與事實之認定，乃事實審法院之職權，苟
    其採證認事並不違背經驗法則與論理法則，即不能任意指為
    違法而執為適法之上訴第三審理由。原判決認定上訴人確有
    本件被訴共同運輸大麻（同一行為想像競合犯共同私運管制
    物品進口）之犯行，已就相關事證詳加調查論列，復綜合上
    訴人之於偵查中、第一審及原審之供詞，參酌共犯巫思緯之
    指述，佐以證人陳佩玲及游宗鍵之證詞，參酌內政部警政署
    航空警察局（下稱航警局）安全檢查大隊第五隊陳報單、派
    件單、陳佩玲經營之「瑜將會客菜餐廳」FB網頁列印畫面、
    通聯調閱查詢單、航警局安全檢查大隊X 光檢查儀注檢貨物
    報告表、進口快遞貨物簡易申報單、天胜國際有限公司報機
    及派件明細、財政部關務署臺北關函文、財政部臺北關稅局
    扣押貨物運輸工具收據及搜索筆錄、航警局安全檢查大隊案
    件蒐證照片、航警局警員陳龍彥與陳佩玲聯繫之電話通話內
    容錄音譯文、臺灣宅配通快遞收執聯、巫思緯及上訴人之入
    出境資訊連結作業列印資料，稽之交通部民用航空局航空醫
    務中心毒品鑑定書、法務部調查局濫用藥物實驗室鑑定書等
    證據資料，相互斟酌判斷，資為前揭認定，已說明其取捨證
    據判斷之依據及得心證之理由，並非僅憑上訴人之自白即遽
    而認定上訴人有本件被訴之犯行，並就上訴人於偵查中及審
    判時自白犯罪之供詞，何以與事實相符，敘明足以採取之理
    由綦詳（見原判決第3頁第28行至第5頁第6 行）。核其所為
    論斷俱有卷內資料足憑，且無違背經驗、論理法則之情形。
    上訴意旨以自己之說詞，任意指摘原判決，無非係對於原判
    決已詳加論敘說明之事項及屬原審採證認事職權之適法行使
    ，持憑己見而為不同之評價，顯與法律規定得為第三審上訴
    理由之違法情形不相適合。揆之首揭規定及說明，本件上訴
    人之上訴為不合法律上之程式，應予駁回。
據上論結，應依刑事訴訟法第395條前段，判決如主文。
中    華    民    國   111    年    5     月    11    日
                  刑事第九庭審判長法  官  蔡  彩  貞  
                                  法  官  梁  宏  哲  
                                  法  官  蔡  廣  昇  
                                  法  官  蔡  新  毅  
                                  法  官  周  盈  文  
本件正本證明與原本無異
                                  書記官
中    華    民    國   111    年    5     月    24    日